臺灣苗栗地方法院刑事判決
111年度易字第507號
公  訴  人  臺灣苗栗地方檢察署檢察官
被      告  林峻葳




上列被告因違反毒品危害防制條例案件，經檢察官提起公訴（11
1年度偵字第3207號），被告於準備程序中就被訴事實為有罪之
陳述，經告知簡式審判程序意旨，於聽取當事人之意見後，本院
裁定以簡式審判程序審理，判決如下：
    主  文
林峻葳犯藥事法第83條第1項之寄藏偽藥罪，處有期徒刑參月。
扣案含有4-甲基甲基卡西酮、甲基-N,N-二甲基卡西酮、硝甲西
泮成分之咖啡包肆拾捌包含包裝袋，均沒收。
    犯罪事實
一、林峻葳明知含有4-甲基甲基卡西酮、甲基-N,N-二甲基卡西
    酮、硝甲西泮成分之毒品咖啡包為毒品危害防制條例第2條
    第2項第3款之第三級毒品，亦屬行政院所公告之第三級管制
    藥品，乃藥事法所稱之偽藥，竟基於寄藏偽藥之犯意，於民
    國110年8月底某日，在苗栗縣苗栗市建民街某處，受綽號「
    阿鋒」之人（真實姓名年籍不詳）委託代為保管含有上開偽
    藥成分之咖啡包（下稱本案咖啡包）48包，攜回其位於苗栗
    縣○○市○○里00鄰○○路000巷0號5樓之1之住處，而藏放之。嗣
    於111年3月29日，林峻葳因另案經警持本院核發之搜索票前
    往上址執行搜索，當場扣得本案咖啡包48包，而悉上情。
二、案經苗栗縣警察局移送臺灣苗栗地方檢察署檢察官偵查起訴
    。
　　理  由
一、上開犯罪事實，業據被告林峻葳於本院準備程序及審理時均
    坦承不諱（本院卷第29、36至37頁），並有苗栗縣警察局搜
    索扣押筆錄、扣押物品目錄表（111年度偵字第3207號卷《下
    稱偵卷》第49至57頁）、苗栗縣警察局刑事警察大隊蒐證相
    片（偵卷第81至89頁）、衛生福利部草屯療養院111年4月19
    日草療鑑字第1110400083號鑑驗書、111年4月26日草療鑑字
    第1110400084號鑑驗書（偵卷第129、131頁）在卷可佐，足
    認被告之任意性自白與事實相符，洵堪採信。本案事證明確
    ，被告犯行堪以認定，應予依法論科。
二、論罪科刑：
　㈠按4-甲基甲基卡西酮、甲基-N,N-二甲基卡西酮、硝甲西泮，
    均係毒品危害防制條例第2條第2項第3款所列管之第三級毒
    品，亦屬行政院所公告之第三級管制藥品，而第三級管制藥
    品之製造或輸入，應向中央衛生主管機關（即行政院衛生福
    利部）申請查驗登記，並經核領藥品許可證後，始得製造或
    輸入並為醫藥上使用，倘涉未經核准擅自輸入者，適用藥事
    法第22條第1項第2款之規定，應屬禁藥，若涉未經核准擅自
    製造者，依同法第20條第1款之規定，應屬偽藥。
　㈡查被告本案受寄藏放之含有4-甲基甲基卡西酮、甲基-N,N-二
    甲基卡西酮、硝甲西泮成分之咖啡包48包，均無藥品之外包
    裝、仿單，亦無醫師處方，自非合法調劑、供應，顯均係未
    經核准，擅自製作之藥品，卷內復無其他積極證據足認該等
    咖啡包係自國外非法走私輸入，是本件被告受託寄藏之上開
    咖啡包中所含之4-甲基甲基卡西酮、甲基-N,N-二甲基卡西
    酮、硝甲西泮等藥品成分，應屬國內違法製造之偽藥。被告
    明知上開咖啡包內含偽藥成分而受寄藏之行為，構成藥事法
    第83條第1項之寄藏偽藥罪，又上開咖啡包之成分經抽取檢
    驗後，驗出其內含有第三級毒品4-甲基甲基卡西酮之純質淨
    重合計達9.2451公克，有衛生福利部草屯療養院111年4月26
    日草療鑑字第1110400084號鑑驗書（偵卷第131頁）在卷可
    佐，是被告因寄藏而持有上開咖啡包之行為，亦成立毒品危
    害防制條例第11條第5項之持有第三級毒品達純質淨重5公克
    以上之罪，此係屬同一犯罪行為而同時有二種法律可資處罰
    之「法規競合」情形，應依重法優於輕法、後法優於前法原
    則，擇一處斷。而藥事法第83條第1項法定刑，顯較毒品危
    害防制條例第11條第5項之法定刑為重，依重法優於輕法之
    法理，應擇一適用藥事法第83條第1項寄藏偽藥罪處斷，方
    可完整評價被告行為之不法性。是核被告所為，係犯藥事法
    第83條第1項之寄藏偽藥罪。起訴書原記載被告係犯毒品危
    害防制條例第11條第5項之持有第三級毒品純質淨重5公克以
    上罪，嗣經公訴檢察官當庭更正起訴法條為藥事法第83條第
    1項之寄藏偽藥罪（本院卷第28頁），本院自得併予審理而
    無庸變更起訴法條，併此敘明。
　㈢爰審酌被告明知4-甲基甲基卡西酮、甲基-N,N-二甲基卡西酮
    、硝甲西泮為毒品危害防制條例第2條第2項第3款所規定之
    第三級毒品，復屬行政院公告列管之第三級管制藥品，如未
    經核准而擅自製造即屬偽藥，竟無視政府宣導並嚴格查緝之
    禁毒政策，仍為本案寄藏偽藥之犯行，破壞藥品安全之管制
    ，實屬不該，復考量被告受託寄藏之毒品咖啡包數量，並參
    酌其寄藏之時間，及被告本院審理時坦承犯行，犯後態度尚
    可，兼衡於本院審理時自述為高職畢業之智識程度，因另案
    入監前從事臨時工工作，有做才有錢、日薪新臺幣1500至20
    00元之經濟狀況，及未婚之生活狀況（本院卷第39頁）等一
    切情狀，量處如主文所示之刑。又被告所犯寄藏偽藥罪，係
    法定最重本刑為7年以下有期徒刑之罪，與刑法第41條第1項
    前段所定得易科罰金之要件不符，故被告雖受6月以下有期
    徒刑之宣告，亦不得諭知易科罰金之折算標準，但仍得依同
    法第41條第3項規定請求易服社會勞動，是否准許，則屬案
    件判決確定後檢察官指揮執行之職權，附此敘明。
三、沒收：　
　㈠按違禁物，不問屬於犯罪行為人與否，沒收之，刑法第38條
    第1項定有明文。查扣案之咖啡包48包，經鑑驗結果檢出第
    三級毒品4-甲基甲基卡西酮、甲基-N,N-二甲基卡西酮、硝
    甲西泮成分，有上揭衛生福利部草屯療養院鑑驗書2紙在卷
    可佐，核屬違禁物無疑，應依刑法第38條第1項規定予以沒
    收，而其包裝袋，因其上殘留之偽藥難以析離，且無析離之
    實益與必要，自應整體視為違禁物，併諭知沒收。至鑑驗費
    失之偽藥部分，既已滅失，爰不另為沒收之宣告。
　㈡至扣案之手機2支，尚無積極證據證明為本案供犯罪所用、犯
    罪預備之物或犯罪所生之物，亦非違禁物，爰均不予宣告沒
    收。
四、依刑事訴訟法第273條之1第1項、第299條第1項前段，判決
    如主文。
本案經檢察官徐一修提起公訴，檢察官楊岳都到庭執行職務。
中    華    民    國   111    年    11    月    22    日
                  刑事第三庭  法  官  紀雅惠
以上正本證明與原本無異。
如不服本判決應於收受判決後20日內向本院提出上訴書狀，並應
敘述具體理由（均應附繕本）。
中    華    民    國   111    年    11    月    22    日
                              書記官  陳信全
附錄本案論罪科刑法條：
藥事法第83條
明知為偽藥或禁藥，而販賣、供應、調劑、運送、寄藏、牙保、
轉讓或意圖販賣而陳列者，處7年以下有期徒刑，得併科新臺幣5
千萬元以下罰金。
犯前項之罪，因而致人於死者，處7年以上有期徒刑，得併科新
臺幣1億元以下罰金；致重傷者，處3年以上12年以下有期徒刑，
得併科新臺幣7千5百萬元以下罰金。
因過失犯第1項之罪者，處2年以下有期徒刑、拘役或科新臺幣5
百萬元以下罰金。
第1項之未遂犯罰之。
附件：
臺灣苗栗地方檢察署檢察官起訴書
                                     111年度偵字第3207號
　　被　　　告　林峻葳　
上列被告因違反毒品危害防制條例案件，已經偵查終結，認應提
起公訴，茲將犯罪事實及證據並所犯法條分敘如下：
　　　　犯罪事實
一、林峻葳知悉含有4-甲基甲基卡西酮、甲基-N,N-二甲基卡西
    酮、硝甲西泮成分之毒品咖啡包為毒品危害防制條例第2條
    第2項第3款之第三級毒品，不得非法持有，竟基於持有第三
    級毒品純質淨重5公克以上之犯意，於民國110年8月底某日
    ，在苗栗縣苗栗市建民街某處，受綽號「阿鋒」之人（真實
    姓名年籍不詳）委託代為保管含有上開毒品成分之咖啡包48
    包，林峻葳取得後，即將該48包咖啡包，攜回其位於苗栗縣
    ○○市○○里00鄰○○路000巷0號5樓之1之住處，而非法持有之。
    嗣於111年3月29日，林峻葳因另案遭員警持臺灣苗栗地方法
    院法官核發之搜索票前往上址搜索而查獲，始悉上情。
二、案經苗栗縣警察局移送偵辦。
　　　　證據並所犯法條
一、訊據被告林峻葳固坦承於111年3月29日，經員警在其住處查
    獲本案毒品咖啡包48包之事實，然矢口否認有持有毒品之犯
    行，辯稱：伊不知道那是什麼東西，伊有打開來看裡面是咖
    啡包，伊就放著，沒有管它等語。惟查：
  ㈠本案48包咖啡包，係被告因涉犯另案，經員警於111年3月29
    日，持法官核發之搜索票前往被告上址住處搜索而查獲，此
    有苗栗縣警察局搜索扣押筆錄、扣押物品目錄表、蒐證照片
    在卷可參，此部分之事實，首堪認定。
  ㈡本案48包咖啡包經送驗後，其內容物檢出含有上開第三級毒
    品成分，其中4-甲基甲基卡西酮純度5.7%，推估純質淨重9.
    2451公克，此有衛生福利部草屯療養院111年4月19日草療鑑
    字第1110400083號鑑驗書、111年4月26日草療鑑字第111040
    0084號鑑驗書在卷可證。
  ㈢另觀本案48包咖啡包之外觀皆相同，均為黑色外包裝，印有
    貓熊圖案（下方印有HI PANDA文字），與市售之即溶咖啡包
    顯不相同，此有該等咖啡包之照片在卷可稽，就此，客觀上
    已可得預見其內容物應屬違禁物。再者，如係合法、正常之
    咖啡包，實難想像會有借放於他人之理，被告為智識正常之
    成年人，自能預見上情，參以被告自承不知道「阿鋒」之真
    實姓名、無聯絡方式等語，在此情況下，卻仍受「阿鋒」之
    人委託代為保管本案48包咖啡包，其主觀上有持有毒品之犯
    意，應屬無疑。從而，被告上開辯解，難認可採，其犯嫌應
    堪認定。
二、核被告所為，係犯毒品危害防制條例第11條第5項之持有第
    三級毒品純質淨重5公克以上罪嫌。又扣案之本案48包咖啡
    包均屬違禁物，請依刑法第38條第1項之規定宣告沒收。
三、依刑事訴訟法第251條第1項提起公訴。
　  此　致
臺灣苗栗地方法院
中　　華　　民　　國　 111　　年　　9 　　月　　7 　　日
　　　　　　　　　　　　　　　檢察官  徐  一  修
本件證明與原本無異
中　　華　　民　　國　 111　　年　　9 　　月　　28　　日
                              書記官  王  素  真